臺灣新竹地方法院交通事件裁定　　　　 94年度交聲字第277號
移送機關　交通部公路總局新竹區監理所新竹市監理站
受處分人
即異議人　甲○○
上列受處分人因違反道路交通管理處罰條例案件，對交通部公路
總局新竹區監理所新竹市監理站於中華民國九十四年九月二十八
日以竹監新四字第裁五一─Ｅ00000000號裁決書，聲明
異議，本院裁定如下：
    主  文
異議駁回。
    理  由
一、按受處分人，不服第八條主管機關所為之處罰，得於接到裁
    決書之翌日起二十日內，向管轄地方法院聲明異議；又交通
    法庭認為聲明異議無理由者，應以裁定駁回之，道路交通管
    理處罰條例第八十七條第一項、道路交通案件處理辦法第十
    九條，分別定有明文。次按汽車駕駛人轉彎時，不依標誌、
    標線、號誌指示者，處汽車駕駛人新臺幣六百元以上一千八
    百元以下罰鍰，並記違規點數一點，道路交通管理處罰條例
    第四十八條第一項第二款、第六十三條第一項第一款亦定有
    明文。
二、本件移送意旨略以：聲明異議人即受處分人甲○○於民國九
    十四年七月三十一日下午六時三十二分許，駕駛車號七三二
    七─ＫＷ號自小客車在新竹市○○路、農改路口，被新竹市
    警察局交通一分隊警員掣開竹市警交字第Ｅ0000000
    0號違規通知單舉發其「不依號誌指示，違規迴轉」。嗣異
    議人於舉發通知單上所載之應到案日期前向原處分機關提出
    申訴，原處分機關函請舉發單位調查結果，仍認異議人有前
    開違規行為，原處分機關乃依道路交通管理處罰條例第四十
    八條第一項第二款、第六十三條第一項第一款之規定，於九
    十四年九月二十八日以竹監新四字第裁五一─Ｅ00000
    000號裁決書裁處異議人罰鍰新臺幣六百元，並記違規點
    數一點，經異議人具狀聲明異議。
三、本件異議意旨略以：異議人雖有於九十四年七月三十一日下
    午六時三十二分許，駕駛車號七三二七─ＫＷ號自小客車在
    新竹市○○路、農改路口迴轉，惟該路口之燈光號誌為箭頭
    式的綠燈，並非全綠燈式，而依紅燈停綠燈行之交通定律，
    若箭頭燈不能行，應亮紅燈管制才是。再者，路口若不能迴
    轉應設禁止標示告知，然該路口並無禁止迴轉之交通號誌。
    因此於燈光號誌非紅燈，又無禁止迴轉標示之情形下，自然
    可以行走。故對該所裁決不服，爰依法聲明異議等語。
四、本件異議人甲○○固不否認於前揭時、地駕駛車號七三二七
    ─ＫＷ號自小客車迴轉之事實，惟辯稱：該處並無禁止迴轉
    之標誌，故燈光號誌為綠燈時，自可迴轉云云。經查，訊據
    證人即當時掣單舉發通知單之員警楊瑞堂到庭結證稱：「庭
    呈三張相片，依相片一快車道號誌是左轉綠燈，慢車道號誌
    是直行綠燈，此時車輛要左轉或迴轉都可以，本路段有四個
    車道，內側二個車道是左轉及迴轉車使用車道，外側二個車
    道是直行專用，地上有劃標線，相片二的二個號誌都是綠燈
    直行，本件的異議人是在二個號誌都是綠燈直行的情形下把
    車開到相片三黃色網狀區等待空檔就迴轉過去，因此被我們
    攔下來，依規定在號誌都是綠燈直行的情形下是不可以左轉
    的，當時異議人的車是停在黃色網狀區○○○○道迴轉，被
    我們當場攔下來舉發。」等語，亦有證人楊瑞堂所提出現場
    相片三幀在卷可稽。況交通警察掣單舉發違反道路交通管理
    處罰條例所列之違規事實，係公務員基於職權依法就特定具
    體事件所為具有公法上效果之單方行政行為，如無形式上顯
    然之瑕疵可指，或無具體事證足信其指證有何偏頗或失實，
    要難恣意否定其舉發事實之真正。本件員警楊瑞堂既係依據
    異議人不依號誌指示，違規迴轉之違規事實依法攔停舉發，
    並據其到庭證述明確，異議人亦不否認上情，於法即無違誤
    。是本件違規事實明確，堪以認定，原處分機關援引前揭規
    定，裁處罰鍰新臺幣六百元併記違規點數一點，即無不當。
    本件異議為無理由，應予駁回。
五、據上論斷，應依道路交通案件處理辦法第十九條，裁定如主
    文。
中　　華　　民　　國　　94　　年　　11　　月　　30　　日
                  交通法庭法  官　魏瑞紅
以上正本證明與原本無異。
如不服本裁定，應於裁定送達後五日內向本院提出抗告狀。
中　　華　　民　　國　　94　　年　　11　　月　　30　　日
　　　　　　　　　　　　　書記官　吳月華
